---
title: "Lista 1 - Mineração"
author: 
  - "Victor Alves Dogo Martins, RA: 744878"
  - "Ana Beatriz Alves Monteiro, RA: 727838"
  - "Larissa Torres, RA: 631914"
output: pdf_document
date: "03-07-2022"
---

```{r setup, include=FALSE}
# Opções globais para os chunks de códigos

knitr::opts_chunk$set(echo = TRUE, warning=FALSE, message=FALSE,
                      fig.align="center",
                      fig.pos = "H", out.width = "65%",
                      error=FALSE)
```

# Item 1

Como orientado no enunciado deste item, foi feita a normalização da covariável 'PIB per capita' através da seguinte fórmula:

$$
\frac{x - x_{min}}{x_{max} - x_{min}}
$$

Computacionalmente, esse procedimento foi feito através do comando `mutate` abaixo, onde temos o comentário `# Normalizando a covariavel`. Além disso, também segue uma parcela do banco de dados após a normalização para fins de demonstração:

```{r}

### Carregando Pacotes

library(tidyverse)
library(knitr)
library(kableExtra)

# Lendo dados

df <- readr::read_csv('worldDevelopmentIndicators.csv') |>
  select(-CountryName) |>
  rename(y=LifeExpectancy,
         x=GDPercapita) |>
  mutate(x = (x-min(x))/(max(x)-min(x))) # Normalizando a covariavel

# Mostrando dados

head(df) |> 
  kable('latex',digits=4, align='cc',
        caption = 'Primeiras linhas do banco de dados após normalização') |> 
  kable_styling(position="center",
                latex_options="HOLD_position")



```
