---
title: "Lista 3 - Mineração"
author: 
  - "Victor Alves Dogo Martins, RA: 744878"
  - "Ana Beatriz Alves Monteiro, RA: 727838"
  - "Larissa Torres, RA: 631914"
output: pdf_document
date: "14-08-2022"
---

```{r setup, include=FALSE}
# Opções globais para os chunks de códigos

knitr::opts_chunk$set(echo = TRUE, warning=FALSE, message=FALSE,
                      fig.align="center",
                      fig.pos = "H", out.width = "80%",
                      error=FALSE)
```

# Itens 1 e 2

Para a transformação das variáveis categóricas (`US`, `Urban` e `ShelveLoc`) em dummies, utilizamos a função `model.matrix()`, que as transforma automacitamente e são apresentadas da seguinte maneira:

* **US:** transformada na variável $X_{USYes}$:

$$
\begin{aligned}
X_{USYes} = \begin{cases}
1, \text{caso a loja estiver localizada nos EUA;}\\
0, \text{caso contrário.}
            \end{cases}
\end{aligned}
$$

* **Urban:** transformada na variável $X_{UrbanYes}$:

$$
\begin{aligned}
X_{UrbanYes} = \begin{cases}
1, \text{caso a loja estiver localizada na zona urbana;}\\
0, \text{caso contrário.}
            \end{cases}
\end{aligned}
$$

* **ShelveLoc:** transformada nas variáveis $X_{ShelveLocGood}$ $X_{ShelveLocMedium}$:

$$
\begin{aligned}
X_{ShelveLocGood} = \begin{cases}
1, \text{caso o produto tiver localização boa na prateleira;}\\
0, \text{caso contrário.}
            \end{cases}
\end{aligned}
$$

$$
\begin{aligned}
X_{ShelveLocMedium} = \begin{cases}
1, \text{caso o produto tiver localização média (mas não boa) na prateleira;}\\
0, \text{caso contrário.}
            \end{cases}
\end{aligned}
$$

Por outro lado, como feito na Lista 2, a divisão do banco de dados entre treino e teste foi feita com o auxílio da função `initial_split()` do pacote `{rsample}`:

```{r}
## Lendo pacotes

set.seed(1)

library(tidyverse)
library(rsample)
library(knitr)
library(kableExtra)

## Lendo Dados

df <- ISLR::Carseats |> 
  mutate(US=as.factor(US),
         Urban=as.factor(Urban),
         ShelveLoc=as.factor(ShelveLoc))

## Divisão entre treino e teste

split <- initial_split(df, prop=0.6)

tre <- training(split)
tes <- testing(split)

x_tre <- model.matrix(Sales~., tre)
y_tre <- tre[,1]

x_tes <- model.matrix(Sales~., tes)
y_tes <- tes[,1]

```

# Item 3

# Item 4

# Item 5

# Item 6
