---
title: "Lista 3 - Mineração"
author: 
  - "Victor Alves Dogo Martins, RA: 744878"
  - "Ana Beatriz Alves Monteiro, RA: 727838"
  - "Larissa Torres, RA: 631914"
output: pdf_document
date: "14-08-2022"
---

```{r setup, include=FALSE}
# Opções globais para os chunks de códigos

knitr::opts_chunk$set(echo = TRUE, warning=FALSE, message=FALSE,
                      fig.align="center",
                      fig.pos = "H", out.width = "80%",
                      error=FALSE)

.Last <- function() {          # Beep on exiting session
  beepr::beep(3)
  Sys.sleep(1)
}

```

# Itens 1 e 2

Para a transformação das variáveis categóricas (`US`, `Urban` e `ShelveLoc`) em dummies, utilizamos a função `model.matrix()`, que as transforma automacitamente e são apresentadas da seguinte maneira:

* **US:** transformada na variável $X_{USYes}$:

$$
\begin{aligned}
X_{USYes} = \begin{cases}
1, \text{caso a loja estiver localizada nos EUA;}\\
0, \text{caso contrário.}
            \end{cases}
\end{aligned}
$$

* **Urban:** transformada na variável $X_{UrbanYes}$:

$$
\begin{aligned}
X_{UrbanYes} = \begin{cases}
1, \text{caso a loja estiver localizada na zona urbana;}\\
0, \text{caso contrário.}
            \end{cases}
\end{aligned}
$$

* **ShelveLoc:** transformada nas variáveis $X_{ShelveLocGood}$ $X_{ShelveLocMedium}$:

$$
\begin{aligned}
X_{ShelveLocGood} = \begin{cases}
1, \text{caso o produto tiver localização boa na prateleira;}\\
0, \text{caso contrário.}
            \end{cases}
\end{aligned}
$$

$$
\begin{aligned}
X_{ShelveLocMedium} = \begin{cases}
1, \text{caso o produto tiver localização média (mas não boa) na prateleira;}\\
0, \text{caso contrário.}
            \end{cases}
\end{aligned}
$$

Por outro lado, como feito na Lista 2, a divisão do banco de dados entre treino e teste foi feita com o auxílio da função `initial_split()` do pacote `{rsample}`:

```{r}
## Lendo pacotes

set.seed(1)

library(progress)
library(tidyverse)
library(rsample)
library(knitr)
library(kableExtra)
library(caret)
library(FNN)
library(rpart)
library(rpart.plot)
library(randomForest)
library(locfit)
library(pdp)

## Definindo funcao de risco (utilizada na lista 2)

funcao_risco <- function(y_pred, y_obs){

  w <- (y_pred-y_obs)^2
  sigma <- var(w)
  risco <- mean(w)
  liminf <- risco - (2*sqrt((1/length(w))*sigma))
  limsup <- risco + (2*sqrt((1/length(w))*sigma))

  return(data.frame(risco, liminf, limsup))
}

## Lendo Dados

df <- ISLR::Carseats |> 
  mutate(US=as.factor(US),
         Urban=as.factor(Urban),
         ShelveLoc=as.factor(ShelveLoc))

## Divisão entre treino e teste

split <- initial_split(df, prop=0.6)

tre <- training(split)
tes <- testing(split)

x_tre <- model.matrix(Sales~., tre)
y_tre <- tre[,1]

x_tes <- model.matrix(Sales~., tes)
y_tes <- tes[,1]

```

# Item 3

## KNN

```{r}
### ITEM 3

## KNN

# Realizando calculo do melhor K

ajuste_knn <- train(
  x=x_tre,
  y=y_tre,
  method = 'knn',
  tuneLength = 20
)

# Plotando grafico de K vs Risco

plot(ajuste_knn)

paste0('O melhor K é: ', ajuste_knn$bestTune)

```

## Floresta Aleatória

```{r}
## Floresta Aleatória

# Realizando Ajuste

ajuste_flor <- randomForest(x=x_tre, y=y_tre, mtry = round(ncol(df)/3),
                            importance=TRUE)

# Ajuste x Numero de Arvores

plot(ajuste_flor)

```

```{r}
# Importancia 

varImpPlot(ajuste_flor)

```

## Árvore de Regressão

A árvore de regressão é um método não paramétrico classificatório que consiste em realizar uma divisão no espaço das covariáveis de acordo com a variável resposta. As condições são chamadas de nós, gerando as folhas, na qual contém a média da variável resposta respectiva a variável preditora contida naquele grupo. 

```{r}

## Árvore de Regressão

tre_arv <- data.frame(y_tre, x_tre[,-1])

```

Com o auxílio da função “rpart” foi gerado a árvore, e para a sua poda foi considerado o melhor cp obtido através do componente “cptable”.  Com a poda da árvore controlamos a variância, o número de observações em cada folha e possíveis Overfitting.

```{r}

# Ajustando para melhor cp automatico

ajuste_arv <- rpart(y_tre~., data=tre_arv, method='anova')
melhor_cp <- ajuste_arv$cptable[which.min(ajuste_arv$cptable[,'xerror']),'CP']
ajuste_arv <- prune(ajuste_arv, cp=melhor_cp)

rpart.plot(ajuste_arv)

```

Assim, temos a primeira árvore obtida, onde a mais pura quebra é dada pela a variável “Boa localização na prateleira “, sendo que o produto estar em uma boa localização tem uma média de venda de 10 e não estar resulta em uma venda média igual a 6.8. Em seguida a árvore realiza a quebra em mais 6 variáveis distintas, sendo que a primeira folha da esquerda apresenta o pior grupo com uma média de 3.8, e a primeira folha da direita apresenta a melhor média de venda de cadeirinhas, 12. Note que, existem algumas inversões entre o pior e a melhor folha, e junto a isso temos algumas folhas com poucas observações. 

A poda da árvore pode resultar em quebras melhores, e é o que faremos a seguir:

```{r}

# Ajustando para melhor cp na mão

ajuste_arv <- rpart(y_tre~., data=tre_arv, method='anova')
ajuste_arv <- prune(ajuste_arv, cp=0.027)

rpart.plot(ajuste_arv)

```

Após realizar a poda, temos uma árvore com melhores quebras, uma interpretação mais clara, menos variáveis e melhor ordenação da média de vendas do produto.  

Foram geradas 8 classificações ordenadas sendo que a pior classificação tem a média igual a 5.1 e a melhor classificação tem a média equivalente a 12. Interpretando em termos do problema, o produto não estar em uma boa localização tem uma média de vendas de 6.8, o que piora essa venda para 6.5 caso o preço for maior ou igual a 95, o nível de propaganda ser maior do que 10 pode impulsionar a média de vendas para 7.5, em contrapartida piorar para 5.9, por fim, o produto ser vendido por mais de 127 despenca a média de vendas para 5.1. A interpretação é análoga para os outros ramos da árvore.

## Nadaraya-Watson

Pelo que foi visto em sala de aula, sabemos que a função de regressão ajustada via Nadaraya-Watson é dada por:

$$
g(x) = \sum_{i=1}^{n}w_i(x)\cdot y_i
$$

Onde $x$ é uma observação do conjunto de teste, $y_i$ é a i-ésima variável resposta do conjunto de treino e $w_i$ é o i-ésimo peso referente à i-esima observação do conjunto de treino e a observação do teste utilizada. $w_i$, especificamente, mede o quão parecido $x$ é com a i-ésima observação do conjunto de treino, e é dado por:

$$
w_i(x) = \frac{K(x, x_i)}{\sum_{j=1}^{n} K(x, x_j) }
$$
Onde $K$ é a função kernel (em nosso caso, utilizaremos o Kernel Gaussiano), $x_i$ é a i-ésima observação do conjunto de treino e $x$ é uma observação do conjunto de teste. A soma no numerador da gração é a soma dos resultados da função $K$ para todas as observações do treino com a observação nova do teste, funcionando como uma constante de normalização.

A função Kernel Gaussiana é dada por:

$$
K(x, x_i) = (\sqrt{2 \pi h^2})^{-1} \exp \left\{ - \frac{d^2(x, x_i)}{2h^2} \right\}
$$

Onde $d(x,x_i)$ é a distância euclidiana da observação $x$ do conjunto de teste e a i-ésima observação do treino e $h$ é um *tuning-parameter* que escolheremos por validação cruzada. 

Como orientado, tivemos que ajustar esta metodologia com uma função própria, e abaixo seguem os códigos utilizados devidamente comentados (tanto o do ajuste quanto o da escolha do *tuning-parameter*).

```{r}
## Nadaraya-Watson

# Função de Ajuste do NW

nw_func <- function(x_tes, x_tre, y, h){
  
  # Normalizando covariaveis de treino e teste

  x_tes <- scale(x_tes)
  x_tre <- scale(x_tre)
  
  # Definindo Kernel Gaussiano

  k <- function(h,d){(1/(h*sqrt(2*pi)))*exp(-0.5* (d/h)^2)}
  
  # Calculando matriz de distancia euclidiana (linha=i-esima obs. de teste,
                                              #coluna=j-esima obs. de treino)

  dis <- fields::rdist(x_tes[,-1], x_tre[,-1])

  # Definindo vetor vazio para y predito
  
  y_pred <- numeric(ncol(x_tes))

  # Para cada i-esima linha do conjunto de teste...
  
  for (i in 1:nrow(dis)) {

    # Criando vetor vazio para resultado dos kernels
    
    kx <- numeric(ncol(dis))

    # Para cada j-esima linha do conjunto de treino...
    
    for (j in 1:ncol(dis)) {

      # Calculando j-esimo kernel com base em h e distancia entre i-esima obs do teste e 
      # j-esima obs do treino
      
      kx[j] <- k(h, dis[i,j])

    }

    # Calculando vetor de pesos
    
    wx <- kx/sum(kx)

    # Calculando i-esimo y predito
    
    y_pred[i] <- sum(wx*y)

  }

  # Retornando y preditos
  
  return(y_pred)

}

```

```{r}
# Funcao de melhor h via validacao cruzada no treino

melhor_h_nw <- function(x_tre, y_tre, seed=1){

  set.seed(seed)

  # Embaralhando dados

  df <- data.frame(y_tre,x_tre)
  df <- df[sample(1:nrow(df)),]

  # Definindo kfolds com k=5

  size <- round(nrow(df)/5)

  # Lista com cada fold
  
  kfoldlist <- list(
    df[1:size,],
    df[(size+1):(2*size),],
    df[(2*size+1):(3*size),],
    df[(3*size+1):(4*size),],
    df[(4*size+1):(5*size),]
  )

  # Definindo vetor de h para ser testado

  h <- seq(0.4,10,0.1)

  # Dataframe com resultados

  result <- data.frame(
    h=h,
    risco=numeric(length(h))
  )

  # Barra de progresso
  
  pb <- progress_bar$new(
    total=length(h),
    format = "[:bar] :percent eta: :eta  elapsed: :elapsed")

  for (jj in 1:length(h)) {

    hresult <- numeric(5)

    for (ii in 1:5) {

      # Definindo conjunto de treino e teste para i-esima iteracao
      
      df_tre <- do.call(rbind.data.frame, kfoldlist[-ii])

      df_tes <- kfoldlist[[ii]]

      # Ajustando
      
      ypred <- nw_func(x_tes=df_tes[,-1],
                       x_tre=df_tre[,-1],
                       y=df_tre[,1],
                       h=h[jj])

      # Calculando risco
      
      hresult[ii] <- funcao_risco(y_pred=ypred, y_obs=df_tes[,1])$risco[1]

    }

    # Risco medio do j-esimo h
    
    result$risco[jj] <- mean(hresult)

    pb$tick()
    Sys.sleep(1 / length(h))

  }

  # Retornando data.frame com resultados
  
  return(result)

}

```

Com a função definida, primeiramente visualizaremos de que forma o risco estimado via validação cruzada no conjunto de treino se comporta com relação ao parâmetro $h$, escolhendo o valor que retorna o melhor risco.

```{r}
# Calculando risco para cada H

resultados_h <- melhor_h_nw(x_tre=x_tre,y_tre=y_tre)

resultados_h |> 
  ggplot()+
  aes(x=h,y=risco)+
  geom_line()+
  labs(x='H', y='Risco Estimado',
       title='H x Risco Estimado',
       subtitle = 'via validação-cruzada no conjunto de treino')+
  theme_minimal()


```


```{r}
# Encontrando melhor H

paste0('O melhor H é: ', resultados_h[resultados_h$risco==min(resultados_h$risco),][1])

```

Ainda que não fique tão claro pelo gráfico, dada a quantidade de valores, temos que a função criada nos retornou um valor ótimo de $h=$ `r resultados_h[resultados_h$risco==min(resultados_h$risco),][1]`. Assim, podemos prosseguir para o ajuste.

```{r}
# Realizando ajuste Nadaraya-Watson com melhor H

ajuste_nw <- nw_func(x_tes, x_tre, y_tre,
                     h=resultados_h[resultados_h$risco==min(resultados_h$risco),]$h)

```


# Item 4

```{r}
### ITEM 4

funcao_risco <- function(y_pred, y_obs){

  w <- (y_pred-y_obs)^2
  sigma <- var(w)
  risco <- mean(w)
  liminf <- risco - (2*sqrt((1/length(w))*sigma))
  limsup <- risco + (2*sqrt((1/length(w))*sigma))

  return(data.frame(risco, liminf, limsup))
}

# Apresentando riscos e ICs com 95% de confiança para cada ajuste

tibble(
  `Variável`=c("Risco Estimado", "Limite Inferior", "Limite Superior"),
  `Nadaraya-Watson`=as.numeric(funcao_risco(ajuste_nw, y_tes)),
  `KNN`=as.numeric(funcao_risco(predict(ajuste_knn, x_tes), y_tes)),
  `Floresta Aleatória`=as.numeric(funcao_risco(predict(ajuste_flor, x_tes), y_tes)),
  `Árvore de Regressão`=as.numeric(funcao_risco(predict(ajuste_arv, 
                                                        data.frame(x_tes)), y_tes))
) |> 
  kable('latex', align='cccc',
        caption = 'Risco e Intervalos de Confiança para Ajustes') |> 
  kable_styling(position="center",
                latex_options="HOLD_position")


```

Dentre os métodos ajustados nesta lista, o que apresentou melhor desempenho foi o ajuste via Florestas Aleatórias, com risco estimado de 3.05, com 95% de confiança que o risco esteja entre 2.22 e 3.87 (assim, apresentando a menor amplitude intervalar). Após ele, o ajuste via Nadaraya-Watson apresentou desempenho relativamente bom, com risco estimado de 3.92 e 95% de confiança de que ele está entre 3.03 e 4.82.

Se comparados aos métodos da lista anterior, apresentam desempenho inferior (MQ e Lasso demonstraram risco estimado de aproximadamente 1.2). Isso se dá pelo fato de estarmos tratando, nesta lista, de métodos menos específicos para a regressão (comumente utilizados para classificação). Por outro lado, ajustes via Mínimos Quadrados e com penalização via Lasso são mais adequados para estes fins e que, no geral, retornam melhores predições no contexto de regressão.


# Item 5

Para este item, procederemos de forma similar ao que foi feito anteriormente, mas realizando validação cruzada e calculando apenas a estimativa pontual do risco para os quatro métodos trabalhados. Isso foi realizado através de um for loop, e os códigos utilizados estão disponibilizados a seguir:

```{r}
### ITEM 5

set.seed(1999)

# Embaralhando dados

df_k <- df[sample(1:nrow(df)),]

# Separando 5 lotes

size <- round(nrow(df_k)/5)

kfoldlist <- list(
  df_k[1:size,],
  df_k[(size+1):(2*size),],
  df_k[(2*size+1):(3*size),],
  df_k[(3*size+1):(4*size),],
  df_k[(4*size+1):(5*size),]
)

# Calculando risco para cada metodo

result_kfold <- data.frame(
  `Método`=c('KNN', 'Nadaraya-Watson', 'Árvore de Regressão', 'Floresta Aleatória'),
  `Risco`=numeric(4)
)

knn <- numeric(5)
nw <- numeric(5)
arv <- numeric(5)
flor <- numeric(5)

for (ii in 1:5) {

  # Definindo dados de treino e de teste

  df_tre <- do.call(rbind.data.frame, kfoldlist[-ii])

  df_tes <- kfoldlist[[ii]]

  x_tre <- model.matrix(Sales~., df_tre)
  y_tre <- df_tre[,1]

  x_tes <- model.matrix(Sales~., df_tes)
  y_tes <- df_tes[,1]

  # Realizando ajustes

  ## KNN

  aj_knn <- train(
    x=x_tre,
    y=y_tre,
    method = 'knn',
    tuneLength = 20
  )

  aj_knn <- knn.reg(train=x_tre, test=x_tes, y=y_tre, k=aj_knn$bestTune$k)

  ## Floresta Aleatória

  aj_flor <- randomForest(x=x_tre, y=y_tre, mtry = round(ncol(df)/3),
                          importance=TRUE)

  ## Árvore de Regressão

  tre_arv <- data.frame(y_tre, x_tre[,-1])

  aj_arv <- rpart(y_tre~., data=tre_arv, method='anova')
  melhor_cp <- aj_arv$cptable[which.min(aj_arv$cptable[,'xerror']),'CP']
  aj_arv <- prune(aj_arv, cp=melhor_cp)

  ## Nadaraya Watson

  melhor_h <- melhor_h_nw(x_tre, y_tre, seed=12)

  aj_nw <- nw_func(x_tes, x_tre, y_tre,
                   h=melhor_h[melhor_h$risco==min(melhor_h$risco),]$h)

  # Calculando risco

  knn[ii] <- funcao_risco(aj_knn$pred, y_tes)$risco
  nw[ii] <- funcao_risco(aj_nw, y_tes)$risco
  arv[ii] <- funcao_risco(predict(aj_arv, data.frame(x_tes)), y_tes)$risco
  flor[ii] <- funcao_risco(predict(aj_flor, x_tes), y_tes)$risco

}

result_kfold[1,2] <- mean(knn)
result_kfold[2,2] <- mean(nw)
result_kfold[3,2] <- mean(arv)
result_kfold[4,2] <- mean(flor)

result_kfold |> 
  kable('latex', align='cc',
        caption = 'Risco estimado para ajustes com validação cruzada de 5 lotes') |> 
  kable_styling(position="center",
                latex_options="HOLD_position")

```

Assim como anteriormente, o ajuste com melhor desempenho preditivo foi o feito via Florestas Aleatórias, com risco estimado de aproximadamente `r round(result_kfold[4,2], 3)`. O segundo método com melhor desempenho preditivo também foi o Nadaraya Watson neste caso, com risco estimado de aproximadamente `r round(result_kfold[2,2], 3)`. Os ajustes via KNN e Árvore de Regressão apresentaram desempenho pior, com valores próximos ao que foi obtido anteriormente.

# Item 6

```{r fig.cap="PDP para variáveis CompPrice (Linha 1) e Income (Linha 2) de florestas aleatórias (Coluna 1) e KNN (Coluna 2)"}
### ITEM 6

# Graficos de CompPrice e Income

flor1 <- ggplotify::as.ggplot(~partialPlot(ajuste_flor, pred.data=x_tre, x.var='CompPrice'),
                              scale=0.8)
knn1 <- plotPartial(pdp::partial(ajuste_knn, pred.var='CompPrice'))

flor2 <- ggplotify::as.ggplot(~partialPlot(ajuste_flor, pred.data=x_tre, x.var='Income'),
                              scale=0.8)
knn2 <- plotPartial(pdp::partial(ajuste_knn, pred.var='Income'))

gridExtra::grid.arrange(flor1, knn1, flor2, knn2, ncol=2)

```

```{r fig.cap="PDP para variáveis Advertising (Linha 1) e Population (Linha 2) de florestas aleatórias (Coluna 1) e KNN (Coluna 2)"}

# Graficos de Advertising e Population

flor3 <- ggplotify::as.ggplot(~partialPlot(ajuste_flor, pred.data=x_tre, x.var='Advertising'),
                              scale=0.8)
knn3 <- plotPartial(pdp::partial(ajuste_knn, pred.var='Advertising'))

flor4 <- ggplotify::as.ggplot(~partialPlot(ajuste_flor, pred.data=x_tre, x.var='Population'),
                              scale=0.8)
knn4 <- plotPartial(pdp::partial(ajuste_knn, pred.var='Population'))

gridExtra::grid.arrange(flor3, knn3, flor4, knn4, ncol=2)

```

```{r fig.cap="PDP para variáveis Price (Linha 1) e Age (Linha 2) de florestas aleatórias (Coluna 1) e KNN (Coluna 2)"}

# Gráficos de Price e Age

flor5 <- ggplotify::as.ggplot(~partialPlot(ajuste_flor, pred.data=x_tre, x.var='Price'),
                              scale=0.8)
knn5 <- plotPartial(pdp::partial(ajuste_knn, pred.var='Price'))

flor6 <- ggplotify::as.ggplot(~partialPlot(ajuste_flor, pred.data=x_tre, x.var='Age'),
                              scale=0.8)
knn6 <- plotPartial(pdp::partial(ajuste_knn, pred.var='Age'))

gridExtra::grid.arrange(flor5, knn5, flor6, knn6, ncol=2)

```

```{r fig.cap="PDP para variáveis Education (Linha 1) e ShelveLocGood (Linha 2) de florestas aleatórias (Coluna 1) e KNN (Coluna 2)"}

# Gráficos de Education e ShelveLocGood

flor7 <- ggplotify::as.ggplot(~partialPlot(ajuste_flor, pred.data=x_tre, x.var='Education'),
                              scale=0.8)
knn7 <- plotPartial(pdp::partial(ajuste_knn, pred.var='Education'))

flor8 <- ggplotify::as.ggplot(~partialPlot(ajuste_flor, pred.data=x_tre,
                                           x.var='ShelveLocGood'), scale=0.8)
knn8 <- plotPartial(pdp::partial(ajuste_knn, pred.var='ShelveLocGood'))

gridExtra::grid.arrange(flor7, knn7, flor8, knn8, ncol=2)

```

```{r fig.cap="PDP para variáveis ShelveLocMedium (Linha 1) e UrbanYes (Linha 2) de florestas aleatórias (Coluna 1) e KNN (Coluna 2)"}

# Gráficos de ShelveLocMedium e UrbanYes

flor9 <- ggplotify::as.ggplot(~partialPlot(ajuste_flor, pred.data=x_tre,
                                           x.var='ShelveLocMedium'), scale=0.8)
knn9 <- plotPartial(pdp::partial(ajuste_knn, pred.var='ShelveLocMedium'))

flor10 <- ggplotify::as.ggplot(~partialPlot(ajuste_flor, pred.data=x_tre, x.var='UrbanYes'),
                               scale=0.8)
knn10 <- plotPartial(pdp::partial(ajuste_knn, pred.var='UrbanYes'))

gridExtra::grid.arrange(flor9, knn9, flor10, knn10, ncol=2)

```

```{r fig.cap="PDP para variável USYes de florestas aleatórias (Coluna 1) e KNN (Coluna 2)"}

# Gráficos de USYes

flor11 <- ggplotify::as.ggplot(~partialPlot(ajuste_flor, pred.data=x_tre, x.var='USYes'),
                               scale=0.8)
knn11 <- plotPartial(pdp::partial(ajuste_knn, pred.var='USYes'))

gridExtra::grid.arrange(flor11, knn11, ncol=2)

```

